臺灣新竹地方法院刑事判決　　　　　 100年度審交易字第37號
公　訴　人　臺灣新竹地方法院檢察署檢察官
被　　　告　曾志偉
上列被告因公共危險案件，經檢察官提起公訴（100年度速偵字
第23號），經被告等於本院準備程序中，就被訴事實為有罪之陳
述，經告知被告等簡式審判程序之旨，並聽取檢察官、被告等之
意見後，經本院合議庭裁定由受命法官進行簡式審判程序，本院
判決如下：
    主  文
曾志偉犯不能安全駕駛動力交通工具罪，累犯，處有期徒刑柒月
。
    犯罪事實
一、曾志偉前於民國93年間，因違背安全駕駛致交通危險罪案件
    ，經臺灣新竹地方法院檢察署檢察官於93年5 月18日以93年
    度速偵字第174 號為緩起訴處分確定，並於94年5 月17日緩
    起訴處分期滿；又於97年間，因違背安全駕駛致交通危險罪
    案件，經本院於97年8 月12日以97年度竹交簡字第524 號判
    決判處罰金新臺幣（下同）50,000元確定；又於97年間，因
    違背安全駕駛致交通危險罪案件，經本院於97年9 月10日以
    97年度竹交簡字第662 號判決判處拘役59日確定，又於98年
    間，因違背安全駕駛致交通危險罪案件，經本院於98年3 月
    9 日以98年度竹東交簡字第66號判決判處有期徒刑4 月確定
    ，上揭2 案接續執行，甫於98年10月24日縮刑期滿執行完畢
    ；又於99年間，因違背安全駕駛致交通危險罪案件，經本院
    於99年7 月12月日以99年度竹北交簡字第423 號判決判處有
    期徒刑6 月確定。
二、詎曾志偉不知悔改，明知飲酒後駕車將導致其注意能力減低
    、反應能力變慢，在此時仍駕車行駛於馬路上，隨時有致他
    人於死、傷之危險，竟於100 年1 月26日下午4 時許至同日
    下午6 時許，在新竹市東門市場3 樓內與友人飲酒聊天，飲
    用米酒3 、4 杯後，已達不能安全駕駛動力交通工具之程度
    ，卻仍於酒後騎乘車牌號碼POZ-603 號普通重型機車，欲返
    回新竹縣寶山鄉○○路之住所，嗣於同日晚間6 時22分許，
    沿新竹科學園區○區○路外側車道由西往東方向直行，行經
    園區三路與研新一路路口，適逢黃貞琦駕駛車牌號碼W4-103
    8 號自小客車，在園區○路○○○道擬左轉至研新一路，曾
    志偉因酒後意識模糊，注意力、反應力及操控能力均明顯降
    低情形下，未注意當時交通號誌已轉為紅燈，仍闖越紅燈徑
    駛過路口，而與黃貞琦所駕駛之上揭自小客車碰撞，致黃貞
    琦上揭車輛左前保險桿損壞、水箱漏水，並使自身人車倒地
    ，並受有嘴部、右膝、左右腳指多處擦傷，嗣經到場處理事
    故之員警於同日晚間7 時53分許對曾志偉成施以呼氣中酒精
    濃度測試，高達每公升0. 94 毫克，始查悉上情。
三、案經內政部警政署保安警察第二總隊第三大隊第一中隊報告
    臺灣新竹地方法院檢察署檢察官偵查起訴。
    理      由
一、程序部分：
    按除被告所犯為死刑、無期徒刑、最輕本刑為3 年以上有期
    徒刑之罪或高等法院管轄第一審案件者外，於前條第1 項程
    序進行中，被告先就被訴事實為有罪之陳述時，審判長得告
    知被告簡式審判程序之旨，並聽取當事人、代理人、辯護人
    及輔佐人之意見後，裁定進行簡式審判程序，刑事訴訟法第
    273條之1第1 項定有明文。本件被告曾志偉所犯係死刑、無
    期徒刑、最輕本刑為3 年以上有期徒刑以外之罪，其於準備
    程序中就被訴事實為有罪之陳述，經告知簡式審判程序之旨
    ，並聽取公訴人及被告曾志偉之意見後，本院認為適宜進行
    簡式審判程序，合先敘明。
二、認定被告曾志偉本件犯行所憑之各項證據：
（一）被告曾志偉於警詢、偵查時及本院準備程序、簡式審判程
      序中對於上開犯行均坦承不諱，其稱：伊於100 年1 月26
      日下午4 時許，在新竹市東門市場3 樓內飲用米酒3 、4
      杯，於下午6 時許結束要回家，騎乘車牌號碼POZ-603 號
      重機車行經新竹科學園區○區○路與研新一路路口，因為
      闖紅燈，與在園區三路正要左轉研新一路被害人黃貞琦所
      駕駛之車牌號碼W4-1038 號自小客車發生碰撞，對方未受
      傷，伊受有嘴部、右膝、左右腳指多處擦傷，伊知道酒後
      不應該騎機車等語（見偵查卷第9 、14、41、42頁，本院
      卷第14至18頁）。
（二）被害人黃貞琦於警詢中指訴，其稱：她於100 年1 月26日
      下午6 時許，駕駛車牌號碼W4-1038 號自小客車由園區○
      路○○○道要左轉至研新一路，在路口處，被告曾志偉騎
      乘車牌號碼POZ-603 號重機車自對向闖紅燈衝過來，兩車
      便發生碰撞，她無受傷，但所駕駛之車牌號碼W4-1038 號
      自小客車左前保險桿及水箱有損害等語（見偵查卷第15頁
      ）。
（三）內政部警政署保安警察第二總隊第三大隊第一中隊酒精測
      定紀錄表1 紙（見偵查卷第20頁）：證明被告曾志偉經警
      於100 年1 月26日晚間7 時53分許測試酒精濃度，其呼氣
      測試值為每公升0.94毫克等情。
（四）內政部警政署保安警察第二總隊第三大隊第一中隊100 年
      1 月26日道路交通事故現場圖、道路交通事故調查報告表
      （一）（二）、刑法第185 條之3 案件測試觀察紀錄表、
      汽機車駕駛人酒後生理協調平衡檢測紀錄表、內政部警政
      署保安警察第二總隊舉發違反道路交通管理事件通知單影
      本及車禍現場及車損受損照片共6 張等資料在卷可參（見
      偵查卷第11至13、17、18、21、22頁）：佐證被告曾志偉
      酒後騎乘機車發生車禍及經員警查獲後進行測試觀察之事
      實。
（五）參酌國外認定標準，對於酒精濃度呼氣已達每公升0.55毫
      克或血液濃度達0.11％以上者，肇事率為一般正常人之10
      倍以上，且呈現判斷力嚴重受損、體能與精神協調力受損
      等情（有法務部88年5 月18日（88）法檢字第001669號函
      文說明及臺灣高等法院檢察署88年11月彙編之刑法第185
      條之3 酒後駕車「不能安全駕駛」認定標準之相關論文資
      料可資足參），而本件被告曾志偉經警於100 年1 月26日
      晚間7 時53分許測試酒精濃度，其呼氣測試值為每公升0.
      94毫克，且就本件之客觀情狀判斷，被告曾志偉於駕駛過
      程中對員警指揮及交通號誌無反應或遲鈍，駕駛判斷力顯
      然欠佳，且案發當時為晴天夜間有照明、柏油路面乾燥無
      缺陷、無障礙物、視距良好狀況下，被告曾志偉闖越紅燈
      與他人駕駛車輛，發生碰撞，顯然無法正常駕駛等情事，
      此有員警製作之刑法第185 條之3 案件測試觀察紀錄表、
      汽機車駕駛人酒後生理協調平衡檢測紀錄表等附卷足資佐
      憑，堪認被告曾志偉於飲酒後顯已達不能安全駕駛之程度
      。
（六）綜上，本件事證業臻明確，被告曾志偉上開犯行堪以認定
      ，應依法予以論科。
三、論罪科刑：
（一）論罪：核被告曾志偉所為，係犯刑法第185之3之酒醉駕車
      公共危險罪。
（二）累犯：被告曾志偉前於97年間，因違背安全駕駛致交通危
      險罪案件，經本院於97年9 月10日以97年度竹交簡字第66
      2 號判決判處拘役59日確定，又於98年間，因違背安全駕
      駛致交通危險罪案件，經本院於98年3 月9 日以98年度竹
      東交簡字第66號判決判處有期徒刑4 月確定，上揭2 案接
      續執行，甫於98年10月24日縮刑期滿執行完畢等情，有臺
      灣高等法院被告前案紀錄表在卷可憑，其於上開徒刑執行
      完畢後5 年內，故意再犯本件有期徒刑以上之罪，為累犯
      ，應依刑法第47條第1 項規定加重其刑。
（三）量刑：爰審酌被告曾志偉除上開構成累犯事由之刑事紀錄
      外，另有如犯罪事實欄所載之另外3 次酒醉駕車公共危險
      刑事前科，有上揭之臺灣高等法院被告前案紀錄表可參，
      足徵被告曾志偉素行不佳，其不知悔改，未遵守道路交通
      規則，於飲酒後已不能安全駕駛，仍不顧公眾之安危，駕
      駛動力交通工具於公眾往來之道路，影響交通安全，因而
      與被害人黃貞琦所駕駛之車輛發生碰撞，並肇致自身受傷
      。惟念其犯後坦承犯行不諱，態度尚可，等一切情狀，量
      處如主文所示之刑，以示懲儆。
據上論斷，應依刑事訴訟法第273條之1第1項、第299條第1 項前
段，刑法第185 條之3 、第47條第1 項，刑法施行法第1 條之1
第1 項，判決如主文。
本案經檢察官洪期榮到庭執行職務。
中    華    民    國    100   年     3    月     9    日
                      交通法庭法  官  劉兆菊
以上正本證明與原本無異。
如不服本判決應於收受本判決後10日內向本院提出上訴書狀，上
訴書狀應敘述具體理由。上訴書狀未敘述上訴理由者，應於上訴
期間屆滿後20日內補提理由書狀於本院「切勿逕送上級法院」。
中    華    民    國    100   年     3    月     9    日
                              書記官  廖宜君
附錄本案論罪科刑法條：
中華民國刑法第185條之3
服用毒品、麻醉藥品、酒類或其他相類之物，不能安全駕駛動力
交通工具而駕駛者，處1年以下有期徒刑、拘役或3萬元以下罰金
。